臺灣臺中地方法院簡易民事判決
111年度中簡字第3033號
原      告  趙芳瑜  
被      告  許珮甄  



上列被告因詐欺等案件（本院111年度金訴字第352號），經原告
提起刑事附帶民事訴訟請求損害賠償（本院111年度附民字第428
號），由本院刑事庭裁定移送前來，經本院於民國111年10月27
日言詞辯論終結，判決如下：
    主    文
被告應給付原告新臺幣107,000元，及自民國111年3月31日起至
清償日止，按年息百分之5計算之利息。
本判決得假執行。
    事 實 及 理 由
一、被告經合法通知，未於言詞辯論期日到場，核無民事訴訟法
    第386條各款所列情形，依原告之聲請，由其一造辯論而為
    判決。
二、原告主張：
    被告可預見提供個人金融帳戶予他人使用，可能因此供不法
    詐騙份子利用以詐術使他人將款項匯入後，再提領利用，進
    而幫助他人遂行詐欺取財之犯罪目的，亦足供他人作為掩飾
    該犯罪所得去向之用，竟仍基於縱幫助他人實施詐欺取財、
    掩飾犯罪所得來源、去向亦不違背其本意之不確定故意，於
    民國109年7月21日上午10時許，在臺中市西區美村路國立臺
    灣美術館前之人行道某處，將其向中國信託商業銀行申設之
    帳號000-000000000000號帳戶(下稱中信帳戶)存摺、金融卡
    及密碼提供予不詳男子，容任不詳詐欺集團成員使用前揭中
    信帳戶詐欺他人財物，藉此掩飾犯罪所得來源、去向。嗣不
    詳詐欺集團成員取得前揭中信帳戶資料後，意圖為自己不法
    之所有，基於詐欺取財、一般洗錢之犯意，以Line通訊軟體
    「陳明亮」之化名，向原告佯稱：有內線消息，保證獲利，
    可經由伊投資等語，致原告陷於錯誤，而依該詐欺集團成員
    指示，於109年7月27日下午2時21分許，在永豐商業銀行中
    科分行臨櫃匯款新臺幣（下同）107,000元入前開中信帳戶
    。嗣原告察覺受騙並報警處理，始為警循線查悉上情。被告
    上開行為遭臺灣臺中地方檢察署以涉犯幫助洗錢及詐欺等罪
    提起公訴（臺灣臺中地方檢察署109年度偵字第34453號），
    嗣經本院刑事庭判處被有罪在案（本院111年度金訴字第352
    號）。爰本於民法第184條第1項後段、第2項及第185條第2
    項共同侵權行為之規定，請求被告如數賠償上開原告所受之
    損失。訴之聲明：被告應給付原告107,000元及自附帶民事
    起訴狀繕本送達翌日起，至清償日止，依年息5%計算之利息
    。
三、被告未於言詞辯論期日到場，亦未提出書狀作何聲明或陳述
    。　　
四、得心證之理由：　　
　㈠刑事訴訟判決所認定之事實，固非當然有拘束民事訴訟判決
　　之效力，但民事法院調查刑事訴訟原有之證據，而斟酌其結
　　果以判斷事實之真偽，並於判決內記明其得心證之理由，即
　　非法所不許（參最高法院67年臺上字第2674號及49年臺上字
　　第929號判例意旨），是本院自得調查刑事訴訟中原有之證
　　據，斟酌其結果以判斷其事實，合先敘明。
　㈡原告主張之上開事實，已為本院111年度金訴字第352號刑事
    判決所確認，並經本院調閱上開刑事卷無訛。被告經合法通
    知，既未於言詞辯論期日到場，亦未提出書狀作何聲明或陳
    述以為爭執，依民事訴訟法第280條第3項前段準用同條第1
　  項前段之規定，視同自認原告主張之事實，是堪信原告之主
　  張為真正。
  ㈢按因故意或過失，不法侵害他人之權利者，負損害賠償責任
    。故意以背於善良風俗之方法，加損害於他人者亦同；數人
    共同不法侵害他人之權利者，連帶負損害賠償責任；不能知
    其中孰為加害人者，亦同。造意人及幫助人，視為共同行為
    人，民法第184 條第1 項、第185 條分別定有明文。次按所
    謂共同侵權行為，係指數人共同不法對於同一之損害，與以
    條件或原因之行為。加害人於共同侵害權利之目的範圍內，
    各自分擔實行行為之一部，而互相利用他人之行為，以達其
    目的者，仍不失為共同侵權行為人，而應對於全部所發生之
    結果，連帶負損害賠償責任（最高法院78年度臺上字第2479
    號判決意旨可資參照）。又數人共同為侵權行為致加害於他
    人時，本各有賠償其損害全部之責（最高法院17年上字第10
    7號判決意旨參照）。現今詐騙集團成員分工細膩，包括分
    配工作者、撥打電話行騙者、領取人頭帳戶之取簿手、提款
    之車手、交付人頭帳戶之人，均為組成詐欺集團不可或缺之
    人，彼此分工，方能達成詐欺取財之目的。查被告確有加入
    上開詐騙集團，提供人頭帳戶，與該詐騙集團成員共同分擔
    詐欺實行行為，以達詐騙集團向原告詐取財物之目的，自屬
    共同侵權行為人，應依前揭規定就原告所受損害107,000元
    負損害賠償責任。從而，原告依侵權行為之法律關係，請求
    被告賠償107,000元，自屬有據。
  ㈣末按給付無確定期限者，債務人於債權人得請求給付時，經
　  其催告而未為給付，自受催告時起，負遲延責任。其經債權
　  人起訴而送達訴狀，或依督促程序送達支付命令，或為其他
　  相類之行為者，與催告有同一之效力；又遲延之債務，以支
　  付金錢為標的者，債權人得請求依法定利率計算之遲延利息
　  。但約定利率較高者，仍從其約定利率；應付利息之債務，
　  其利率未經約定，亦無法律可據者，週年利率為百分之5，
　  民法第229條第2項、第233條第1項及第203條分別定有明文
　  。本件原告對被告之侵權行為損害賠償債權，核屬無確定期
　  限之給付，自應經原告之催告而未為給付，被告始負遲延責
　  任。準此，原告請求被告給付自刑事附帶民事起訴狀繕本送
　  達之翌日即111年3月31日起至清償日止，按週年利率百分之
　   5計算之利息，洵屬可採，應予准許。
五、綜上所述，原告依侵權行為之法律關係，請求被告給付107,
    000元，及自111年3月31日起至清償日止，按週年利率百分
    之5計算之利息，為有理由，應予准許。
六、本件係適用簡易程序所為被告敗訴之判決，依民事訴訟法第
    389條第1項第3款規定，應依職權宣告假執行。
七、本件係原告提起刑事附帶民事訴訟，由本院刑事庭依刑事訴
    訟法第505 條第1 項規定移送前來，依同條第2 項規定免繳
    納裁判費，本院審理期間亦未增加其他必要之訴訟費用，是
    就本訴部分毋庸為訴訟費用負擔之諭知，附予敘明。 
中　　華　　民　　國　　111 　年　　10　　月　　31　　日
                  臺灣臺中地方法院臺中簡易庭
                                  法　官　林秉暉
以上為正本係照原本作成。
如不服本判決，應於送達後20日內，向本院提出上訴狀並表明上
訴理由，如於本判決宣示後送達前提起上訴者，應於判決送達後
20日內補提上訴理由書（須附繕本）。如委任律師提起上訴者，
應一併繳納上訴審裁判費。
中　　華　　民　　國　　111 　年　　10　　月　　31　　日
                                  書記官  巫惠穎